臺灣高雄地方法院刑事判決　　　　　　　　　　　　　九十一年度簡上字第一九號
　　上　訴　人　臺灣高雄地方法院檢察署檢察官
　　被　　　告　甲○○
右列被告因過失傷害案件，告訴人不服臺灣高雄地方法院鳳山簡易庭九十年度鳳簡字
第四七九號中華民國九十年十月十八日第一審簡易判決（聲請簡易判決處刑書案號：
臺灣高雄地方法院檢察署八十九年度偵字第二六一九一號），聲請檢察官提起上訴，
本院判決如左：
    主  文
原判決撤銷。
甲○○因過失傷害人，處拘役伍拾日，如易科罰金，以參佰元折算壹日。
    事  實
一、甲○○考領汽車駕駛執照，於民國八十九年五月三十日凌晨零時三十分許，駕駛
    車號Ｊ八—四六八五號自用小貨車，沿高雄縣鳥松鄉○○村○○路南往北方向行
    駛，途經該路段與美山路交岔口時，明知該路口設有閃紅燈號誌，車輛應減速接
    近，先停止於交岔路口前，讓幹線道車優先通行後認為安全時，方得續行，不得
    貿然通過，而依當時天候晴朗、夜間有照明、路面乾燥無缺陷、無障礙物，依甲
    ○○之智識能力又無不能注意之情事，甲○○竟疏未注意而貿然通過該路口，適
    乙○○駕駛車號ＹＮ—六九九號營業用小客車，沿高雄縣鳥松鄉○○村○○路西
    向東行駛，於行經該路口時，亦疏未注意該路口設有閃黃燈號誌應減速接近小心
    通過，且疏未注意車前狀況，致二車發生碰撞，乙○○因而受有臉部撕裂傷、右
    側骨折等傷害。
二、案經乙○○訴由臺灣高雄地方法院檢察署檢察官偵查起訴。
    理  由
一、訊據被告甲○○固不諱言駕駛上開自用小貨車於前揭時地與告訴人乙○○所駕駛
    之車輛發生碰撞，告訴人因而受有臉部撕裂傷、右側骨折傷害之事實，惟辯稱：
    當時其所駕駛之小貨車已通過路中央，因告訴人車速過快，將其駕駛之小貨車撞
    翻，本件車禍係告訴人引起云云。經查：右揭事實，業據告訴人乙○○指訴綦詳
    ，並有高雄縣警察局道路交通事故調查報告表、長庚紀念醫院診斷證明書各一份
    及現場相片、被告車損相片附卷可稽。又按汽車行駛至交岔路口，其行進應遵守
    燈光號誌之指示，其中閃光紅燈表示「停車再開」，車輛應減速接近，先停止於
    交岔路口前，讓幹線道車優先通行後認為安全時，方得續行，交通安全規則第一
    百零二條第一項第一款、道路交通標誌標線號誌設置規則第二百十一條第一項第
    二款分別定有明文，此為一般駕駛人應注意並能注意之事項，本件被告既考領有
    駕照，對此自難諉為不知，其於案發初始警訊時供稱：當時其有減速行經上開交
    岔路口，忽然遭左側來車衝撞翻車等語，並未提及曾於交岔路口前停車讓幹線道
    車優先通行之情形，顯見其並未注意遵守上開規定駕駛車輛，再依道路交通事故
    調查報告表所載及現場相片所示，本件車禍發生當時天候晴朗、夜間有照明、路
    面乾燥無缺陷、無障礙物，依被告之智識能力並無不能注意之情事，被告竟疏未
    注意而貿然通過該路口，而與告訴人所駕駛之車輛發生碰撞，其駕駛行為有過失
    甚為明確，且本件經送臺灣高屏澎區車輛行車事故鑑定委員會鑑定及臺灣省車輛
    行車事故覆議鑑定委員會覆議結果，亦認被告駕車行經閃光紅燈號誌交岔路口，
    支線道車未暫停讓幹線道車先行，為肇事主因，有臺灣省高屏澎車輛行車事故鑑
    定委員會九十年二月十六日高屏澎鑑字第九００二二七號函及臺灣省車輛事故覆
    議鑑定委員會九十年四月十九日府覆議字第九００五０四號函各一份附卷為憑，
    而告訴人因本件車禍而受有臉部撕裂傷、右側骨折傷害，有長庚紀念醫院診斷證
    明書一紙附卷可證，是被告未盡前開注意義務與告訴人受傷之間顯有相當因果關
    係。至參酌本件車禍現場相片，雖堪認被告所言遭告訴人車輛撞翻之情屬實，而
    足認告訴人當時車速甚快，有違道路交通標誌標線號誌設置規則第二百十一條第
    一項第一款：閃光黃燈表示「警告」，車輛應減速接近，注意安全小心通過之規
    定，且疏未注意車前狀況，亦有違道路交通安全規則第九十四條第三項規定，然
    仍不能以此解免被告之刑責。綜上，本件事證明確，被告犯行已堪認定，應依法
    論科。
二、核被告所為，係犯刑法第二百八十四條第一項前段之過失傷害罪。原審認被告罪
    證明確，依刑事訴訟法第四百四十九條第一項前段、第四百五十四條第二項、刑
    法第二百八十四條第一項、第五十五條、第四十一條第一項、罰金罰鍰提高標準
    條例第一項前段、第二條，量處被告拘役五十日，並諭知易科罰金之折算標準，
    固非無見，惟其主文之用語與刑法第二百八十四條第一項前段所規定之用語不一
    致，且於論罪法條欄引用刑法第五十五條規定，顯有可議之處，雖上訴人以量刑
    過輕為由提起上訴，並無理由，但原判決既有瑕疵，自應由本院予以撤銷改判。
    爰審酌被告對於本件車禍之發生雖有過失，然衡之高雄縣警察局道路交通事故調
    查報告表及本件車禍現場相片所示，顯見當時告訴人車速確實過快，未減速接近
    上開交岔路口，且疏未注意車前狀況，對於本件車禍事故之發生過失程度非輕，
    被告已將告訴人所駕駛之車輛修復，惟因告訴人所提出之賠償金額過高而迄今無
    法達成和解，賠償告訴人身體所受損害，及犯罪後態度尚稱良好等一切情狀，酌
    情量處如主文所示之刑，並諭知易科罰金之折算標準。
據上論斷，應依刑事訴訟法第四百五十五條之一第一項、第三項、第三百六十九條第
一項前段，刑法第二百八十四條第一項前段、第四十一條第一項、罰金罰鍰提高標準
條例第一條前段、第二條，判決如主文。
本案經檢察官林慧美到庭執行職務。
中      華      民      國    九十一    年      三      月    二十八    日
                                  臺灣高雄地方法院刑事第一庭
                                    審判長法  官  林  水  城
                                          法  官  郭  佳  瑛
        法  官  黃  悅  璇
右正本證明與原本無異。
不得上訴。
                                          書記官  沈      蘊
中    華    民    國      九十一      年      三      月    二十九      日
附錄法條：
刑法第二百八十四條第一項
因過失傷害人者，處六月以下有期徒刑、拘役或五百元以下罰金，致重傷者，處一年
以下有期徒刑、拘役或五百元以下罰金。
